【裁判字號】    88,中簡上,361
【裁判日期】    890216
【裁判案由】    傷害
【裁判全文】
台灣台中地方法院刑事判決                      八十八年度中簡上字第三六一號
    上  訴  人  台灣台中地方法院檢察署檢察官
    被      告  甲○○
右上訴人因被告傷害案件，不服本院台中簡易庭中華民國八十八年十月三十日八十八
年度中簡字第二四一二號第一審判決，提起上訴（聲請簡易判決處刑案號：八十八年
度偵字第一九四六一號），本院合議庭為第二審判決如左：
    主  文
原判決撤銷。
甲○○傷害人之身體，處有期徒刑月，如易科罰金，以佰元折算壹日。未據扣案
之菜刀壹把沒收。
    事  實
一、甲○○因替唐德鴻與越南籍女子居間仲介婚姻之事未成，與乙○○、唐德鴻父子
    產生誤會，乙○○、唐德鴻父子與李龍文、李龍忠四人於民國八十八年六月七日
    下午三時許，復因此事至台中縣霧峰鄉○○村○○路三八一號甲○○住處，欲找
    甲○○理論，甲○○因而心生不滿，竟先持鐵棍一支欲毆打乙○○，被乙○○擋
    下而未成傷，甲○○嗣再自褲袋內取出其所有之菜刀一把（未據扣案），基於傷
    害之故意，朝乙○○右手砍下，致乙○○受有右手第四、五根手指骨折併肌腱斷
    裂之傷害。
二、案經乙○○訴由台中縣警察局霧峰分局報請台灣台中地方法院檢察署檢察官向本
    院聲請以簡易判決處刑。
    理  由
一、訊據被告甲○○固不諱言於右揭時地與告訴人乙○○、其子唐德鴻及另二人發生
    爭執，於所持鐵棍遭告訴人擋下後復持菜刀傷及告訴人等事實，惟矢口否認有何
    傷害犯行，辯稱：當日係告訴人父子偕同另二人至伊住處稱欲找伊理論，伊隨身
    攜帶鐵棍及菜刀乃為自衛，又伊係因所持鐵棍朝地下揮打時遭告訴人搶去，始揮
    動菜刀欲制止告訴人，並非蓄意傷害告訴人云云。經查，右揭事實，迭據告訴人
    乙○○於警訊、偵查中及本院審理時指述綦詳，並據證人唐德鴻、李龍文、李龍
    忠於偵查中證稱：被告先持鐵棍欲打告訴人，被告訴人擋下後，被告即持菜刀砍
    傷告訴人之右手手指等語大致相符，復有診斷書一張附卷可稽，足見告訴人所受
    傷害確係被告持刀揮砍所致，觀諸告訴人右手第四、五根手指所受傷勢已達骨折
    併肌腱斷裂之程度，顯見被告係持菜刀朝告訴人右手使勁砍下，方足以造成此等
    嚴重傷勢，其所辯僅欲揮動菜刀嚇阻告訴人，而無傷害告訴人之故意等語，顯係
    卸責之詞，不足採信，本件事證明確，被告犯行堪以認定。
二、核被告甲○○所為，係犯刑法第二百七十七條第一項之傷害罪。原審予以論罪科
    刑，固非無見，惟查被告持未據扣案之鐵棍一支欲毆打告訴人時遭告訴人擋下，
    告訴人並未因此受傷，嗣後被告方再持菜刀傷害告訴人，已如前述，故該支鐵棍
    並非被告犯本件傷害罪所用之物，原判決予以宣告沒收，即有未洽，檢察官上訴
    意旨以被告迄今仍未賠償告訴人因受傷支出之醫療費用，原判決量刑過輕而指摘
    原判決不當，固無理由，惟原判決既有可議，應由本院予以撤銷改判。爰審酌被
    告之素行、犯罪之動機、目的、手段、告訴人所受傷勢、犯後未與告訴人達成和
    解等一切情狀，量處如主文所示之刑，並諭知易科罰金之折算標準。被告用以傷
    害告訴人之菜刀一把雖未扣案，然被告於本院審理時自承為其所有，且尚置於其
    住處，爰依刑法第三十八條第一項第二款規定宣告沒收。
三、據上論斷，應依刑事訴訟法第四百五十五條之一、第三百六十九條第一項前段、
    第三百六十四條、第二百九十九條第一項前段，刑法第二百七十七條第一項、第
    四十一條、第三十八條第一項第二款，罰金罰鍰提高標準條例第一條前段、第二
    條，判決如主文。
中      華      民      國      八十九      年    二    月      十六    日
                            台灣台中地方法院刑事第四庭
                                審判長法官    蕭 志 鋒
                                法      官    許 石 慶
                                法      官    鍾 啟 煒
右正本證明與原本無異。
不得上訴。
                                書  記  官
中      華      民      國      八十 九     年    二    月      十七    日
附錄：
刑法第二百七十七條第一項：
傷害人之身體或健康者，處三年以下有期徒刑、拘役或一千元以下罰金。


司法院資訊處製作；財團法人民間司法改革基金會備份。
